臺灣高等法院刑事判決　　　　　　　　95年度上易字第2092號
上　訴　人　臺灣士林地方法院檢察署檢察官
上　訴　人
即　被　告　乙○○
選任辯護人　孫大龍律師
　　　　　　林秉欣律師
上列上訴人因被告妨害自由等案件，不服臺灣士林地方法院，93
年度易字第153號，中華民國95年6月26日第一審判決（起訴案號
：臺灣士林地方法院檢察署92年度偵字第2355號暨移送併案審理
案號：臺灣士林地方法院93年度偵字第1053號、臺灣板橋地方法
院檢察署93年度偵字第9887號、臺北地方法院檢察署94年度偵字
第5747號），提起上訴，本院判決如下：
    主  文
原判決撤銷。
乙○○共同連續以脅迫妨害人行使權利，處有期徒刑壹年肆月。
    事  實
一、乙○○自民國（下同）91年3 月間起係「永旭債務處理有限
    公司」（以下簡稱永旭公司）負責催討民間債務之實際經營
    者，為催討債務，竟單獨或夥同姚人愷、詹尉弘，或夥同余
    金龍、李義展、涂鑄健、詹士榮，或夥同詹尉弘及年籍不詳
    綽號「阿祥」之成年人，或夥同另名綽號亦不詳之成年人，
    基於共同妨害人行使權利、恐嚇安全、無故侵入住宅、加重
    誹謗及毀損之概括犯意聯絡，於如附表所示之時、地，以如
    附表所示之手法，共同連續以脅迫妨害人行使權利、恐嚇他
    人安全、無故侵入他人住宅、毀損他人財物及以張貼告示誹
    謗他人名譽（各次犯行之人數、時間、地點、手段及被害人
    等均詳如附表所示），迫使債務人清償債務，嗣分別經各被
    害人報警循線查獲。
二、案經被害人辛○○、甲○○○、己○○、壬○○、丁○○、
    丙○○、戊○○○及庚○○訴由臺北市政府警察局內湖分局
    、萬華分局、士林分局及臺北縣政府警察局中和分局分別報
    請臺灣士林地方法院檢察署檢察官、臺灣板橋地方法院檢察
    署檢察官及臺北地方法院檢察署檢察官偵查起訴及移請併案
    審理。
    理  由
一、訊據上訴人即被告乙○○坦承上揭以脅迫妨害人行使權利、
    恐嚇、誹謗、毀損等事實，但矢口否認於91年12月23日非法
    侵入辛○○之住宅，辯稱：當天是與辛○○約好才去，是會
    計先開門讓伊等進去，辛○○晚一點才來，伊並非無故侵入
    住宅云云。
二、惟查：
  (一)上揭如附表編號25所示之犯行（士林地檢署92年度偵字第23
    55號），業據證人即被害人辛○○於原審證稱：「91年12月
    23日上午10時許，乙○○、余金龍、李義展、詹士榮、涂鑄
    鍵一起來我的事務所，他們在我事務所大吼大叫，我請他們
    出去，警察建議我到派出所，他們就會一起去」「（問：乙○○有無在你事務所撒冥紙？）有的，有照片為證，我在場
    看到，左右鄰居也看到」「（問：欠錢還錢，遇到鬼還不知
    死活？是誰講的？）我沒有抬頭看是誰講這話，但我有聽到
    他們這樣講」「（問：91年12月23日有無進入你家？）有的
    ，到我家裡面去撒冥紙，一樓的是住家兼辦公室。撒冥紙是
    在前面辦公室的部份」「（問：被告5 人是否都有進入你事
    務所？）有的」「（問：被告他們冥紙是在辦公室內外都撒
    ？）是的，他們被我趕出去，又再進來撒，他們每個人都有
    進來撒，同時內外都有灑。他們在撒冥紙之前就在事務所外
    面恐嚇我說：遇到鬼，不知死活等語」「乙○○主談，而且
    其他兄弟都聽他的命令，文件也是他出示的」、「（問：當
    天被告等的行為是否會令你害怕？）會的，到現在我心理都
    還有陰影」等語（見原審卷(一)第81頁至86頁），核與同案被
    告余金龍、李義展、涂鑄健、詹士榮及證人林英章、陳盛子
    分別於偵查（見偵字第2355號卷第88至92頁、第231 頁）及
    原審所供情節（見原審卷一第30、31頁）大致相符，並有現
    場照片（見偵字第2355號卷第44至49頁）、委任書（同上卷
    第53頁）、臺灣士林地方法院91年度重訴字第138 號民事判
    決書在卷可按（見同上卷第132 頁以下）。且共犯余金龍、
    李義展、涂鑄健及詹士榮等人所涉妨害自由犯行，亦經原審
    法院判處罪刑確定在案，有該案判決正本在卷可考（見原審
    卷一第207、208頁）。而被告於原審亦自承被害人辛○○有
    將伊等趕出去，所以伊等才在外面撒冥紙等情（見原審卷一
    第90頁），足見被害人辛○○之指訴屬實。再被害人辛○○
    所經營之代書事務所，係營業場所，任何人均得進入，惟被
    告先進入該代書事務所後，嗣經被害人趕出門外，猶再進入
    該事務所撒冥紙，其再進入該事務所行為，自屬無故侵入他
    人建築物之行為。是被告所辯：伊並非無故侵入辛○○經營
    之代書事務所云云，要係飾卸之詞，殊難採信。據上，被告
    上開部份之事證已臻明確，犯行堪予認定。
  (二)上揭如附表編號 1、2、3、8、9、12、20、21、22所示之犯
    行（板橋地檢署93年度偵字第9887號），業據被告乙○○供
    承不諱，核與證人即被害人壬○○於原審時證述：「（問：
    92年8月29日凌晨4點在中和市○○路76號2樓之1是否被被告
    潑糞？）我沒有看到，我早上7點25分去報案，但8月29日凌
    晨快1 點的時候，有兩個男的，來按我門鈴，說我認不認識
    王玲，我說不認識，不關我的事，他就說，我姓余，就是當
    庭的被告，第二天早上起來就發現我家裡被潑糞，牆壁有寫
    王玲欠債，出面解決」「（問：同一天在中和市○○路74號
    和76號有無看到被告潑糞？）我沒有看到，我也不認識王玲
    」「（問：8 月29日你發現被潑糞的時候有無拍照？）我有
    拍照」「（問：是否你家被潑糞的照片？（提示板檢92年度
    偵字1277號33頁反面）鑰匙孔不是我家。我的部份是34至35
    頁」「我的鑰匙孔被三秒膠黏住」「（問：何時發現？）92
    年9月26日早上9點多發現。我家大門的鑰匙孔，灌膠以後不
    能用」「（問：經過這些潑糞、牆壁寫欠債不還、大門鑰匙
    孔被灌膠等事，你心理會害怕？）害怕，我晚上都不敢回家
    」「（問：8 月29日凌晨被告和另外一個人去按你家的門鈴
    ？）是的，他們到我家按門鈴，問我是否認識王玲，我說我
    不認識」「我已表明我不認識王玲，被告留自己的電話給我
    ，叫我去聯絡王玲，還說過幾天後他還會來，我還是表明我
    不認識王玲，他就走了。早上起來就發現樓梯被潑糞便，同
    時用簽字筆在樓梯間寫，王玲欠債的字」「我明明那天看到
    是被告理平頭，穿半短褲，吃檳榔，講話口氣不是很兇惡，
    所以我不會防他，只是沒有想到第二天會有潑糞。被告有走
    上樓梯，我把鐵門打開，隔著紗門跟他講話」等語（見原審
    卷(一)第86頁至89頁）；證人即被害人甲○○○（王玲之母）
    於原審證述：「（問：92年6月2日凌晨4 時許在永和市○○
    街16巷10號12號1 樓被告有無潑糞？）我沒有親眼看到，但
    里長有錄影」「（問：被告有無貼：王玲欠債不還等字的字
    條？）我回家就清掃他潑的糞便。」「（問：92年6月4日、
    5 日你有無跟被告在永和永安捷運站對面的麥當勞見面？）
    有的，他打電話叫我過去」「（問：他有無恐嚇你？）有的
    ，他有說你要給我1,000,000元，6月30日以前，現金給我50
    0,000 元，其他的要開票，或是其它，我說我沒有欠你錢，
    他就說你去跟大樓各住戶各收150, 000元給我，我又說，他
    們也沒有欠你錢，被告余就說，你嫌糞潑的不夠多嗎？」「
    （問：被告有無說：你小孩上學要小心等話？）有的，他說
    我討債方法很多，是跟我先生講的」「（問：討債方法很多
    ，在何時何處說的？）在我家門口，在第一次潑糞以前說的
    ，大概在5 月底說的」「（問：在麥當勞裡被告說的話，你
    心理會不會害怕？）當然怕。所以在第二次，潑糞的時候，
    我就叫孩子不要回家，住到我弟弟家，後來我搬到山上租房
    子。原來的家不能回」「我鄰居的小女兒上學滑到糞堆裡面
    ，當時正值ＳＡＲＳ期間，買不到消毒水，消毒樓梯間、信
    箱，他連信箱也潑糞（證人低泣）」「我在清理糞便的時候
    ，被告還騎腳踏車在附近徘徊，我看到2 次，我還騎摩托車
    去追被告，但沒有追到。當時我不知道被告是誰，我想他是
    為方麗玲討債，我就先告方麗玲」「（問：92年6 月13日凌
    晨4 時許，被告噴三秒膠，你有無親眼看到？）沒有，他都
    是凌晨在做，我沒有看到」「他把中和市○○路262巷34號1
    樓整棟樓前面都潑糞」「他從門口樓梯間的縫隙信箱一直潑
    到社區○道路。連停機車的地方也潑了」「92年5 月底來我
    家叫我還錢的人是被告乙○○」「（問：你如何確認6 次的
    潑糞，把3 秒膠灌鑰匙孔是被告的行為？）他潑糞以後，我
    有打電話給他，我有錄音，我問他我搬走了，你為何要去雙
    和街潑糞，他說我永遠不會放棄」「我非常害怕」「我沒有
    主動找過他，是他自己到我家裡來的。六月二日貼欠債不還
    的字條，裡裡外外貼了很多」等語（見原審卷(一)第92頁至10
    0 頁），證人方麗玲、李錦炎、詹尉弘分別於偵查及原審所
    述情節相符，並有現場潑糞照片、本票、檢察官勘驗筆錄等
    件在卷可按，被告自白核與事實相符，自堪採為認定犯罪之
    證據，則此部份事證已臻明確。
  (三)上揭如附表編號4、5、10、13、18所示犯行（士林地檢署93
    年度偵字第1053號），業據被告乙○○供承不諱，核與證人
    即被害人己○○於原審證述：「（問：92年8月12日晚上9時
    40分在台北市○○○路○段116巷15弄5號3樓，你住所樓梯口
    附近發生何事？）8月12日有2個穿黑衣服的人到我家門外按
    我家門鈴，說受蔘藥行的老闆所託來我家討債。我表示我沒
    有欠債，對方就說是張照蓉與鄭進卿欠錢，要我在3 天後給
    他答案。我跟他說如果三天後我沒有辦法找到這個人的話，
    怎麼辦？他就說不管，不管你找誰，我就是3 天後會回來」
    「（問：92年8 月12日有無人在你家潑糞、貼海報？）當天
    沒有，後來他潑糞2次，貼海報好幾次」「（問：92年9 月3
    日凌晨4時20分被告有無在上址作同樣的事情？）9月1 日有
    來貼海報，9月3日被告來潑糞、貼海報。整棟大樓的人都下
    來幫我洗大便，他還說叫我不得報警，他手下有200 多人，
    天天陪我上法院，告的我不能翻身。我跟我先生2 人每天輪
    流看守，直到警察抓到被告為止」「（問：潑糞是否只有一
    次？）2次，9月20日又來一次，這次面積更廣，9月3日那天
    樓梯間有貼海報，也有在樓梯間寫字，寫我包庇張照蓉，9
    月20日又張貼誹謗我、我先生名譽的海報。9 月25日他又來
    ，把我家的鎖灌3秒膠，9月27日他又在我家鄰里的告示牌貼
    我家要出租的廣告，讓別人來騷擾我。9月4日凌晨1 點的時
    候他打電話來，他自稱「江」，他是討債公司的頭，他說我
    人沒有找出來，是我的不對」「電話裡面他都自稱是姓余，
    他留的電話裡面自稱乙○○，他長的什麼樣子，我不知道」
    「對方說這些話，我非常害怕」「（問：8 月12日當天是否
    恐嚇你3 天內找到張照蓉，否則不得安寧？）是的」「（問
    ：被告有無在你家附近的信箱電線桿，張貼如卷附的傳單？
    （提示93年偵字1053號卷第79、80頁）是的，8月18日、9月
    1日、9月20日都貼一樣的傳單，地點也都一樣，有一次貼在
    我們巷子，每一戶的大門上」「（問：潑糞的時間是否如偵
    查卷第77、78頁？）9月3日、9月20日2天潑的」「（問：這
    二次潑糞是否潑在你的樓梯間？）大樓的樓梯，從上面潑下
    去。9月3日有在樓梯間寫字，如偵查卷82頁所附的照片」「
    （問：9 月25日鑰匙孔被灌三秒膠，是否你的住處？）是的
    」「（問：被告所為的行為，是否會使你害怕？）是的，從
    8 月12日那天我就覺得我的小孩會發生什麼事情」「（問：
    9 月15日、9月25日、9月27日被告是否貼誹謗你的傳單在你
    住處附近的大門樓梯間和公告欄，如你的記錄單所載？）是
    的。9 月25日那天是一、二個年輕人，在我家附近張貼，其
    他那2 天也有」「8月10日有2個人到我家，其中一個長的很
    像乙○○，警方請我指認相片時，我一下就指認出被告，後
    來也有看到乙○○本人。我從錄影帶看到的是他開紅色廂型
    車，下車走進樓梯間」「我之所以對乙○○印象比較深，是
    在錄影帶裡我有看到」等語（原審卷(一)第126至130頁），證
    人即共犯詹尉弘於偵查中供述：「（問：海報是你與乙○○
    去貼的？）是的，乙○○說五號三樓住戶欠錢不還，才用這
    種方式去要錢，若能夠要回錢的話，要分給我百分之30的酬
    勞」「（問姚、詹：豬糞何人去潑的？）是我們二人與乙○○去潑的，目的是要給債務人產生壓力，豬糞是姚人愷準備
    的」「（問余、姚、詹：如何進去告訴人住處樓梯間？）當
    時住戶有人下樓門忘了關，我們就自己偷跑進去」「我只去
    過一次而已，而豬糞是我與姚人愷、乙○○一起去潑的」等
    語（士林地檢署93年度偵字第1053號卷第222至223頁）；於
    原審證稱：「（問：92年8月12日晚上9時40分有無到台北市
    ○○○路6段116巷15弄5號3樓附近？）有的，之前有去過，
    我是跟姚人愷去的。是乙○○約我去的。因為他說他有一招
    很好的要債方式，他說他會去找事主談，談不成的話，他就
    用潑糞的」「乙○○有一起去。他找我去的時候，他一直拜
    託我幫他貼廣告。他之前有找過我很多次，但我都拒絕他。
    後來他跟我說如果有要到錢的話，他就會分我錢，我就幫他
    貼一下」「我沒有看到被告潑糞的動作，但是我有看到他拿
    大便進去，我在外面貼廣告」「我沒有看到灌三秒膠的情形
    。我知道他車上有放ＡＢ膠。他說：二罐混合在一起，一下
    子就硬掉了」「他在車上都會放木棒、大便等一些危險物品
    」「（問：你有無在92年8月18日、9月1日、9月15日、20日
    、25日、27日，這幾天去己○○家的大門、巷弄、信箱散發
    欠錢不還的傳單？）我只有去一次而已，而且他在那之前早
    就跟別人去過很多次了」「我沒有潑糞，只有貼傳單，我知
    道被告常常潑糞，我沒有答應他幫他潑糞」「潑糞是姚人愷
    去潑的」「我貼傳單，潑糞是姚人愷去的，被告（乙○○）
    在車上」「那時候是乙○○早就跟姚人愷一起去要過債，可
    是乙○○說人手不夠要我去幫忙，我有去過延平北路貼海報
    2、3次，其他的地方我並沒有去過」「海報都是乙○○拿給
    我的」等語綦詳（見原審卷(一)第 145至147、151、152、181
    至182 頁），證人李永照、姚人愷（士林地檢署93年度偵字
    第1053號卷頁222 以下）及李錦炎分別於偵查及原審證述情
    節相符，況被告於偵查中亦坦認：「（問：92年8 月是否多
    次去被害人延平北路的住處？）有，因為我們找不到她姐姐
    ，所以去找被害人要她轉告她姐姐」「（問：是否又曾到被
    害人延平北路的住處？）有，8月底到9月初有與姚某及詹某
    到該處貼海報」「（問：為何要姚某及詹某去該處？）幫忙
    貼海報，如要到錢給他們2 人百分之30」「（問：海報是何
    人寫的？）我用電腦列印的」「（問：被害人既非欠錢的人
    為何要貼海報？）要給他壓力，要他出面」「（問：（提示
    照片））是否有帶糞便去潑撒？）是在貼海報之後，被害人
    沒有和我們連絡，所以我們就潑撒。牆壁上的字也是我寫的
    」「（問：何人潑撒糞便的？）是我。是我和姚人愷一同下
    車去潑撒的」（見士林地檢署93年度偵字第1053號卷第 202
    、203頁）「（問：不認識他為何在92年8月12日、9月3日、
    9月5日到她住處貼海報及潑灑豬糞？）因為他的姊姊張照蓉
    積欠李永照錢，而李永照便拜託我去該處向張照蓉要債的」
    「（問：（提示卷內「給5號3樓住戶」海報）其海報是何人
    所為？）海報是我做的，是我與詹尉弘到告訴人住處去貼的
    ，我們是希望給張照蓉他們壓力，希望張照蓉他們能出面解
    決債務，海報是9月3日貼的」「（問：豬糞何人去潑的？）
    是我與詹尉弘、姚人愷三人在9月5日一起去潑的」「（問：
    告訴人住處樓梯間（5號3樓掩護張照蓉欠錢不還）的字是何
    人寫的？）是我在9月5日那天寫的」等語（見士林地檢署93
    年度偵字第1053號卷第222、223頁），並有現場翻拍照片多
    幀、張貼住戶之告示、潑糞照片、債務處理委任書、名片、
    商業本票、海報刊物、切結書及車籍資料等件在卷可按，足
    認被告自白核與事實相符，堪採為認定犯罪之證據，此部份
    事證亦臻明確。
  (四)上揭如附表編號 7、11、14、16、17、19、23、24所示犯行
    （臺北地檢署94年度偵字第5747號），業據被告乙○○供承
    不諱，核與證人即告訴人丁○○於原審證稱述：「他們約來
    3、4次左右，跟我們討債，討債公司叫我們要負責，然後協
    商沒有結果，那一年9 月多，討債公司派幾個小弟在半夜在
    我家潑糞潑了2 次，我們才報警處理」「（問：警詢時稱：
    92月8月25日、92年9月3 日凌晨被潑糞，時間是否正確？）
    應該沒錯」「從我家三樓門口一直潑到大門口，牆壁有寫「
    欠債還錢」等字。我家沒有被灌三秒膠」「當然會害怕」「
    被告的長相有點像是來討債的人」「他說他還會再來，如果
    我不還，會弄得我家雞犬不寧，也有說一些恐嚇的話」「〔
    問：有無類似海報貼在你家？（提示偵查卷第62頁以下海報
    ）〕有。第62頁的「欠錢不還，對不起良心」等語是用噴漆
    寫在樓梯牆壁上、大門口牆壁上」「他們是潑我們家、我嫂
    嫂家」（原審卷(二)第41、42、44、45頁），證人即告訴人丙○○證稱：「（問：乙○○你認識否？）有看過，在市場及
    我家看過」「（問：92年8 月18日被告有帶人去你家？）我
    有看過被告。如我太太說的」「（問：你們如何確定是被告
    等人做的？）我們沒有與他人結怨，自從被告來找我們後事
    情不斷，且在海報上寫汪家欠錢要還錢。一開始他們是用說
    的，接下來即有動作」「（問：余說的李錦炎你們有無聽過
    ？）沒有」等語（見臺北地檢署94年度偵字第5747號卷第97
    頁），證人戊○○○於偵查中及原審證述：「（問：乙○○
    你認識否？）有看過，在市場及我家看過」「（問：92年8
    月18日被告有帶人去你家？）余本人有對我說話，叫汪順良
    出來處理債務的事，汪順良是丙○○的哥哥，陳女是汪順良
    太太的姐姐。是庚○○帶他來市場找我，之後才來我家潑糞
    貼催討的海報，在我電梯電板鎖塗3 秒膠」（見臺北地檢署
    94年度偵字第5747號卷第97頁）「我們家騎樓下先被放有糞
    便，第一次就被潑糞，被潑了2次，還貼有告示牌。潑糞2次
    約隔了幾天，告示牌有寫姓氏「汪」。我們家102號7樓及隔
    壁104號7樓的門鎖都被灌三秒膠，需要請人處理才能開門」
    「（問：92年間討債公司的人來找你們嗎？）92年5 月間，
    第一次是在晴光市場見面，是庚○○帶了2、3個人來，說汪
    順良欠他們錢，請我們家人幫他還錢，但我們說我們跟汪順
    良沒有聯絡，但是他們不相信。約事隔一年才開始潑糞」「
    （問：92年8月18日晚上9點是否有人到你住家找丙○○，為
    了催討汪順良的債務？）是的，二個男的直接上去樓上，但
    我沒有讓他們進門，他們一直叫我們要處理汪順良的債務」
    「〔問：何張照片是你被害情形？（提示偵查卷第71 -80頁
    照片）〕第71頁、72頁是92年9月18日被潑糞的情形。第73-
    74頁是在晴光市場拍到的。第75-76 頁是被潑糞的照片。第
    77頁是電梯門口張貼的海報、第78頁是一樓大樓被潑糞的情
    形。第79頁是第一次來放糞便的照片，第79、80頁是第一次
    放大樓門口放糞便及插看板的情形」「（問：警詢所稱你住
    處、隔壁大門鎖、電梯電門鎖被灌三秒膠的時間是否正確？
    ）是的，是92年10月6 日早上」「我會害怕，因為騷擾到別
    人，糞便潑到電梯裡還流到地下室，後來是我和我先生、兒
    子去清理，當時我們很痛苦」「（問：有關汪順良的債務，
    在庭被告有無出面跟你們接洽？）有。他有去過我家還有去
    過晴光市場」「（問：你們在被潑糞、灌三秒膠之前，討債
    公司的人有無事先放話？）有先來叫我們還錢，沒有說要怎
    樣，我說沒有辦法，但經過幾天又有動作。我們有要打電話
    約他們見面，是他們留給我們的電話，但是他們又不出面，
    只是叫我們還錢」「（問：當時被告去晴光市場的時候，有
    幾個人？）約三個人，被告是其中一個人，他們叫我們要還
    汪順良的債務」「被潑一次，是92年9 月18日凌晨。電梯的
    門板、一樓的騎樓、電梯裡也有潑，7 樓沒有潑。」「（問
    ：灌三秒膠後，門是否可以使用？）裡面的人可以出去，但
    是外面的人不能用鑰匙開，因為鑰匙無法插入」「（問：被
    告當天在你家待了多久？）他在我家七樓門口約一個小時，
    我沒有讓他進去，我人有出門。他當天一直叫我拿汪梅蘭的
    房子解決汪順良的債務」（原審卷(二)第46至51頁）等語，證
    人庚○○於原審證述情節相符，並有張貼之告示、員警工作
    紀錄、監視器翻拍照片、現場潑糞照片、雙向通聯紀錄等件
    在卷可稽，被告自白核與事實相符，自堪採為認定犯罪之證
    據，此部份事證亦臻明確，犯行應堪認定。
  (五)綜上所述，被告如附表所示之犯罪事實，事證明確，犯行均
    堪認定，應予依法論科。
三、查被告行為後，刑法已於94年2月2日修正公布，於95年7月1
    日施行，該修正後刑法第2條第1項規定：「行為後法律有變
    更者，適用行為時之法律。但行為後之法律有利於行為人者
    ，適用最有利於行為人之法律」，此條規定乃與刑法第1 條
    罪刑法定主義契合，而貫徹法律禁止溯及既往原則，係規範
    行為後法律變更所生新舊法律比較適用之準據法，是刑法第
    2條本身雖經修正，但刑法第2條既屬適用法律之準據法，本
    身尚無比較新舊法之問題，應一律適用裁判時之現行刑法第
    2 條規定以決定適用之刑罰法律，先予敘明。又以本次刑法
    修正之比較新舊法，應就罪刑有關之共犯、未遂犯、想像競
    合犯、牽連犯、連續犯、結合犯，以及累犯加重、自首減輕
    暨其他法定加減原因（如身分加減）與加減比例等一切情形
    ，綜其全部罪刑之結果而為比較，最高法院95年度第8 次刑
    事庭會議決議可資參照。且修正後刑法第2條第1項之規定，
    係規範行為後「法律變更」所生新舊法比較適用之準據法，
    故如被告行為後刑法條文之修正，對於被告並無有利或不利
    之情形者（例如新舊法處罰輕重相同，犯罪構成要件亦無寬
    嚴之別等），即無適用修正後刑法第2條第1項之規定比較新
    舊法適用之問題（參照最高法院95年台上字第5589號判決意
    旨）。查修正後刑法第28條關於共同正犯之規定，僅係將原
    條文之「實施」改為「實行」，用以確認共謀共同正犯之處
    罰，此條文用語修正，並不影響本件之論罪科刑，不生新舊
    法比較適用之問題，應適用裁判時有效之刑法第28條。又刑
    法第55條關於牽連犯、第56條連續犯之規定，亦於94年2月2
    日修正公布刪除，並於95年7月1日施行，則被告之犯行，因
    行為後新法業已刪除牽連犯、連續犯之規定，此刪除雖非犯
    罪構成要件之變更，但顯已影響行為人刑罰之法律效果，自
    屬法律有變更，依新法第2條第1項規定，比較新、舊法結果
    ，仍應適用較有利於被告之行為時法即修正前刑法第55條、
    第56條，論以牽連犯、連續犯。又被告所犯之罪罰金刑部分
    ，刑法第33條第5 款亦於上開時間修正施行，即修正為「罰
    金：新台幣一千元以上，以百元計算之。」，比較修正前後
    ，以舊法較有利於被告，依新刑法第2條第1項前段規定，應
    適用舊法即修正前刑法第33條第5款規定。
四、核被告乙○○所為，係犯刑法第304條第1項之以脅迫妨害人
    行使權利罪、第305 條以加害生命之事，恐嚇他人致生危害
    於安全罪、第306條第1 項之無故侵入他人住宅罪、第310條
    第2項之加重誹謗罪及第354條之毀損罪。至附表編號25所示
    被告向被害人辛○○嚇稱「欠錢還錢，遇到鬼還不知死活」
    等語部分，公訴人認係涉犯刑法第309條第1項之公然侮辱罪
    嫌，惟該言語以其字義觀之，並無何貶抑告訴人人格之社會
    評價可言，應僅係恐嚇之用意，應論以恐嚇罪，尚難認構成
    公然侮辱罪，惟此部份公訴人認與所犯之恐嚇罪部分，具有
    牽連犯之裁判上一罪關係，爰不另為無罪之諭知。又被告或
    夥同姚人愷、詹尉弘，或夥同余金龍、李義展、涂鑄健、詹
    士榮，或夥同詹尉弘及年籍不詳綽號「阿祥」之成年人，或
    夥同另名綽號亦不詳之成年人，就附表所示各次犯行，分別
    或散發足以損毀他人名譽之海報、或以三秒膠灌入他人住宅
    鑰匙孔、或於他人住宅周圍潑灑糞便、或無故侵入住宅等，
    顯見彼此於各該次犯行，有犯意聯絡及行為分擔，應依修正
    後刑法第28條論以共同正犯。又被告所犯各罪，時間緊接，
    手法相同，犯罪構成要件相同，顯係基於概括犯意反覆而為
    ，應各依修正前刑法第56條連續犯之規定論以一罪，並依法
    加重其刑。又其所犯各罪，有方法結果之牽連關係，應依修
    正前刑法第55條牽連犯之規定，從一重論以刑法第304條第1
    項之以脅迫妨害人行使權利罪。又附表編號1至24 所示之犯
    行，雖未據檢察官起訴，然該部分之犯行與起訴之編號25所
    示之犯行，依刑法修正前之規定，均有連續犯、牽連犯之裁
    判上一罪關係，且經檢察官於原審移送併案審理，法院自得
    併為審理。
五、原審對被告予以論罪科刑，固非無見，惟查：(一)被告係受李
    錦炎委託代債權人向被害人催討債務，依卷內所示證據，尚
    無從證明李錦炎有與被告共同參與上開犯行，原判決犯罪事
    實欄卻認被告與李錦炎有共同參與上開犯行，即有違誤。(二)
    再被害人辛○○所經營之代書事務所，係營業場所，任何人
    均得進入，業經被害人辛○○於原審供明在卷（見原審卷一
    第80頁），是被告先前進入被害人事務所時，尚難謂係無故
    侵入建築物，原判決認定被告先前進入被害人事務所時，即
    屬無故侵入，予以論處，亦有未合。(三)被告附表編號1 至24
    所示之犯行，未據檢察官起訴，原審如何能併為審理，其理
    由漏未敘明，亦有不當。(四)附表編號25所示被告向被害人辛○○嚇稱「欠錢還錢，遇到鬼還不知死活」等語部分，原判
    決既認「該言語以其字義觀之，並無何貶抑告訴人人格之社
    會評價可言，應僅係恐嚇之用意，尚難認構成公然侮辱罪」
    （見原判決第11頁），然其犯罪事實欄卻仍載為被告以上開
    嚇詞侮辱被害人辛○○，並仍論以刑法第309條第1項公然侮
    辱罪，即有事實與理由矛盾之違誤。(五)被告於原審判決後，
    已與被害人甲○○○、壬○○、己○○、庚○○、丁○○、
    丙○○、戊○○○和解，有各該和解書及和解筆錄在卷可按
    ，原審未及審酌，同有未洽。被告上訴意旨否認無故侵入他
    人建築物，指摘原判決不當，雖無理由，檢察官上訴意旨，
    以被告犯後矢口否認犯行，態度不佳，被害人甲○○○等人
    身心受創甚鉅為由，指摘原判決量刑不當，核與被告於本院
    坦承大部分犯行及已與大部分被害人達成和解等情不符，亦
    無理由，但原判決既有上開可議之處，自應由本院將原判決
    撤銷改判。爰審酌被告受託催討債務，不思正途求償，竟以
    與惡劣騷擾危害債務人或其親人之方法，迫使債務人償債，
    嚴重妨害他人住居安全，猶如驚弓之鳥，惡性非輕，惟被告
    犯後尚能坦承大部分犯行及已與大部分被害人達成和解，並
    參酌其犯罪手段、方法、目的、犯罪所生之危害及其他一切
    情狀，量處有期徒刑一年四月，以示懲儆。又被告於本案犯
    行，係基於主導地位，召集其他共犯施以犯行，雖已與大部
    分被害人達成和解，不宜緩刑，附此敘明。
據上論斷，應依刑事訴訟法第369條第1項前段、第364條、第299
條第1項前段，刑法第2條第1項、第28條、刑法第304條第1 項、
第305條、第306條第1項、第310條第2項、第354條，修正前刑法
第55條、第56條、第33條第5款，刑法施行法第1 條之1，判決如
主文。
本案經檢察官田炳麟到庭執行職務。
中　　華　　民　　國　　96　　年　　1 　　月　　17　　日
　　　　　　　　　刑事第十庭    審判長法　官 劉景星
                          　　　　　  法　官 陳博志
　　　　　　　　　　　　　　　　　　  法　官 李春地
以上正本證明與原本無異。
不得上訴。
                                      書記官 蘇秋
中　　華　　民　　國　　96　　年　　1 　　月　　22　　日
附錄：本案論罪科刑法條全文
刑法第304條第1項：
以強暴、脅迫使人行無義務之事或妨害人行使權利者，處 3 年以
下有期徒刑、拘役或 3 百元以下罰金。
刑法第305條：
以加害生命、身體、自由、名譽、財產之事，恐嚇他人致生危害
於安全者，處 2 年以下有期徒刑、拘役或 3 百元以下罰金。
刑法第306條第1項：
無故侵入他人住宅、建築物或附連圍繞之土地或船艦者，處 1 年
以下有期徒刑、拘役或 3 百元以下罰金。
刑法第310條第2項：
散布文字、圖畫犯前項之罪者，處 2 年以下有期徒刑、拘役或 1
千元以下罰金。
刑法第354條：
毀棄、損壞前二條以外之他人之物或致令不堪用，足以生損害於
公眾或他人者，處2年以下有期徒刑、拘役或5百元以下罰金。
附表
┌─┬──┬───┬────┬──────────────┬──────┐
│編│犯罪│犯罪  │被害人  │犯罪行為                    │所犯法條    │
│號│時間│地點  │        │                            │            │
├─┼──┼───┼────┼──────────────┼──────┤
│1 │92年│臺北縣│甲○○○│乙○○受李錦炎委託代方麗玲向│刑法第305 條│
│  │6月 │永和市│        │黃國智、王玲夫妻催討債務，竟│恐嚇罪、    │
│  │2日 │雙和街│        │在左址張貼海報，上載：「本棟│第304條第1項│
│  │凌晨│16巷10│        │10號6樓王玲欠錢不還，請速出 │以脅迫妨害人│
│  │4時 │號、12│        │面處理，逼不得已，我會再來」│行使權利罪。│
│  │許  │號1樓 │        │，並自左址大門外潑灑糞便入電│            │
│  │    │      │        │梯間、樓梯，以加害名譽、財產│            │
│  │    │      │        │之事，恐嚇王玲之母甲○○○，│            │
│  │    │      │        │使甲○○○心生畏懼，致生危害│            │
│  │    │      │        │於安全，且以此脅迫方法，使王│            │
│  │    │      │        │劉穗華無法行走，妨害甲○○○│            │
│  │    │      │        │行使權利。                  │            │
│  │    │      │        │                            │            │
├─┼──┼───┼────┼──────────────┼──────┤
│2 │92年│臺北縣│甲○○○│乙○○受李錦炎委託代方麗玲向│刑法第305 條│
│  │6月 │永和市│        │黃國智、王玲夫妻催討債務，在│恐嚇罪。    │
│  │4、5│永安捷│        │左址對甲○○○恐嚇稱：「我是│            │
│  │日  │運站正│        │方麗玲委託我來向你討債，你要│            │
│  │    │對面之│        │給我一百萬元，先給現金五十萬│            │
│  │    │麥當勞│        │元，你去向你們大樓各戶各收十│            │
│  │    │速食店│        │五萬元給我，」、「你是不是嫌│            │
│  │    │      │        │糞潑得不夠，要是六月三十日以│            │
│  │    │      │        │前沒準備現金五十萬元，你的小│            │
│  │    │      │        │孩上學小心點，我討債的方法有│            │
│  │    │      │        │很多種。」，以加害身體、財產│            │
│  │    │      │        │之事，恐嚇甲○○○，使王劉穗│            │
│  │    │      │        │華心生畏懼，致生危害於安全。│            │
│  │    │      │        │                            │            │
├─┼──┼───┼────┼──────────────┼──────┤
│3 │92年│臺北縣│甲○○○│乙○○受李錦炎委託代方麗玲向│刑法第305條 │
│  │6月 │永和市│        │黃國智、王玲夫妻催討債務，竟│恐嚇罪、    │
│  │13日│雙和街│        │以三秒膠灌入損壞左址大門鑰匙│第354 條毀損│
│  │凌晨│16巷10│        │孔，並自左址大門外潑灑糞便入│罪、        │
│  │4時 │號、12│        │大門內、電梯間、樓梯，以加害│第304條第1項│
│  │許  │號1樓 │        │財產之事，恐嚇甲○○○，使王│以脅迫妨害人│
│  │    │      │        │劉穗華心生畏懼，致生危害於安│行使權利罪。│
│  │    │      │        │全，且以此脅迫方法，使王劉穗│            │
│  │    │      │        │華無法行走、使用，妨害王劉穗│            │
│  │    │      │        │華行使權利。                │            │
│  │    │      │        │                            │            │
├─┼──┼───┼────┼──────────────┼──────┤
│4 │92年│臺北市│己○○  │乙○○以「永旭公司」名義受受│刑法第305條 │
│  │8月 │士林區│        │「金河蔘藥行」負責人李永照委│恐嚇罪。    │
│  │12日│延平北│        │任催討債務，竟夥同另1名真實 │            │
│  │晚上│路六段│        │姓名年籍不詳之成年男子，持張│            │
│  │9時 │116巷 │        │莉甯大姐張照蓉、二姐夫鄭進卿│            │
│  │40分│15 弄5│        │所簽發之支票，在左址推由余金│            │
│  │許  │號3樓 │        │賢對己○○恐嚇稱：「三日內找│            │
│  │    │      │        │到張照蓉，否則讓你居家不得安│            │
│  │    │      │        │寧。」，以加害身體、自由之事│            │
│  │    │      │        │，恐嚇己○○，使己○○心生畏│            │
│  │    │      │        │懼，致生危害於安全。        │            │
│  │    │      │        │                            │            │
├─┼──┼───┼────┼──────────────┼──────┤
│5 │92年│臺北市│己○○  │乙○○以「永旭公司」名義受受│刑法第310條 │
│  │8月 │士林區│        │「金河蔘藥行」負責人李永照委│第2項加重誹 │
│  │18日│延平北│        │任催討債務，竟夥同姚人愷、詹│謗罪。      │
│  │晚上│路六段│        │尉弘（原名詹凱安）在左址大門│            │
│  │9時 │116巷 │        │及住戶信箱散發並張貼海報，上│            │
│  │40分│15 弄5│        │載有：「給5號3樓住戶，不要裝│            │
│  │許  │號    │        │作一副道貌岸然！欠錢不還，終│            │
│  │    │      │        │究對不起良心，倒會法律無法治│            │
│  │    │      │        │你，但有天理，左鄰右舍，如果│            │
│  │    │      │        │你熟識他們，拜託！勸勸他們，│            │
│  │    │      │        │我們感激不盡！當你大口吃肉，│            │
│  │    │      │        │大口喝酒時，想一想，你花的是│            │
│  │    │      │        │我們的『血汗錢』。」，足以毀│            │
│  │    │      │        │損己○○之名譽。            │            │
│  │    │      │        │                            │            │
├─┼──┼───┼────┼──────────────┼──────┤
│6 │92年│臺北縣│甲○○○│乙○○受李錦炎委託代方麗玲向│刑法第305 條│
│  │8月 │永和市│        │黃國智、王玲夫妻催討債務，竟│恐嚇罪、    │
│  │24日│雙和街│        │自左址大門外潑灑糞便入電梯間│第304條第1項│
│  │凌晨│16巷10│        │、樓梯，以加害財產之事，恐嚇│以脅迫妨害人│
│  │4時 │號、12│        │甲○○○，使甲○○○心生畏懼│行使權利罪。│
│  │許  │號1樓 │        │，致生危害於安全，且以此脅迫│            │
│  │    │      │        │方法，使甲○○○無法行走，妨│            │
│  │    │      │        │害甲○○○行使權利。        │            │
│  │    │      │        │                            │            │
├─┼──┼───┼────┼──────────────┼──────┤
│7 │92年│臺北市│丁○○  │乙○○為催討汪順良、陳麗琴夫│刑法第305 條│
│  │8月 │內湖區│        │妻所欠債務，竟在左址大門內、│恐嚇罪、    │
│  │25日│江南街│        │1樓至3樓間樓梯、走道與電梯等│第304條第1項│
│  │凌晨│71巷40│        │處潑灑糞便，並在樓梯牆壁上以│以脅迫妨害人│
│  │    │弄7號 │        │噴漆書寫「欠錢不還，對不起良│行使權利罪。│
│  │    │      │        │心」等文字，以加害財產之事，│            │
│  │    │      │        │恐嚇汪順良之弟丁○○，使汪順│            │
│  │    │      │        │興心生畏懼，致生危害於安全，│            │
│  │    │      │        │且以此脅迫方法，使丁○○無法│            │
│  │    │      │        │行走，妨害丁○○行使權利。  │            │
│  │    │      │        │                            │            │
├─┼──┼───┼────┼──────────────┼──────┤
│8 │92年│臺北縣│甲○○○│乙○○受李錦炎委託代方麗玲向│刑法第305 條│
│  │8月 │中和市│        │黃國智、王玲夫妻催討債務，竟│恐嚇罪、    │
│  │29日│中和路│        │在左址大門前潑灑糞便，以加害│第304條第1項│
│  │凌晨│262巷 │        │財產之事，恐嚇甲○○○，使王│以脅迫妨害人│
│  │3時 │34號1 │        │劉穗華心生畏懼，致生危害於安│行使權利罪。│
│  │30分│樓    │        │全，且以此脅迫方法，使左址之│            │
│  │至4 │      │        │住戶即甲○○○之小叔王繼光無│            │
│  │時許│      │        │法行走，妨害王繼光行使權利。│            │
│  │    │      │        │                            │            │
├─┼──┼───┼────┼──────────────┼──────┤
│9 │92年│臺北縣│壬○○  │乙○○受李錦炎委託代方麗玲向│刑法第305 條│
│  │8月 │中和市│        │黃國智、王玲夫妻催討債務，竟│恐嚇罪、    │
│  │29日│南工路│        │至甲○○○婆婆住處鄰近之左址│第304條第1項│
│  │凌晨│76、74│        │樓梯間牆壁上，以簽字筆書寫「│以脅迫妨害人│
│  │3時 │號    │        │南工路76之1號二樓欠債不還， │行使權利罪。│
│  │30分│      │        │王玲請出面處理」等文字，並在│            │
│  │至4 │      │        │左址2樓至1樓樓梯間潑灑糞便，│            │
│  │時許│      │        │以加害名譽、財產之事，恐嚇謝│            │
│  │    │      │        │玉蓮，使壬○○心生畏懼，致生│            │
│  │    │      │        │危害於安全，且以此脅迫方法，│            │
│  │    │      │        │使壬○○無法行走，妨害壬○○│            │
│  │    │      │        │行使權利。                  │            │
│  │    │      │        │                            │            │
├─┼──┼───┼────┼──────────────┼──────┤
│10│92年│臺北市│己○○  │乙○○以「永旭公司」名義受受│刑法第310條 │
│  │9月 │士林區│        │「金河蔘藥行」負責人李永照委│第2項加重誹 │
│  │1日 │延平北│        │任催討債務，竟夥同姚人愷、詹│謗罪。      │
│  │上午│路六段│        │尉弘（原名詹凱安）在左址附近│            │
│  │7時 │116巷 │        │巷弄住戶信箱散發並張貼海報，│            │
│  │20  │15 弄5│        │上載有：「給5號3樓住戶，不要│            │
│  │分許│號3樓 │        │裝副道貌岸然！欠錢不還，終究│            │
│  │    │      │        │對不起良心，倒會法律無法治你│            │
│  │    │      │        │，但有天理，左鄰右舍，如果你│            │
│  │    │      │        │熟識他們，拜託！勸勸他們，我│            │
│  │    │      │        │們感激不盡！當你大口吃肉，大│            │
│  │    │      │        │口喝酒時，想一想，你花的是我│            │
│  │    │      │        │們的『血汗錢』」，足以毀損張│            │
│  │    │      │        │莉甯之名譽。                │            │
│  │    │      │        │                            │            │
├─┼──┼───┼────┼──────────────┼──────┤
│11│92年│臺北市│丙○○、│乙○○為催討汪順良、陳麗琴夫│刑法第305 條│
│  │9月 │萬華區│戊○○○│妻所欠債務，竟在左址大樓一樓│恐嚇罪、    │
│  │初  │貴陽街│        │大門入口處放置一桶糞便，並於│            │
│  │    │2段102│        │其上放置看板，上載：「我本應│            │
│  │    │號    │        │於化糞池內安享天年，大無奈今│            │
│  │    │      │        │日流落街頭，7 樓汪大門口牆壁│            │
│  │    │      │        │上以，於心何忍？」，以加害財│            │
│  │    │      │        │產之事，恐嚇汪順良之弟及弟媳│            │
│  │    │      │        │丙○○、戊○○○夫妻，使汪順│            │
│  │    │      │        │發、戊○○○心生畏懼噴漆，致│            │
│  │    │      │        │生危害於安全書寫「欠錢不還，│            │
│  │    │      │        │對不起良心」                │            │
│  │    │      │        │                            │            │
├─┼──┼───┼────┼──────────────┼──────┤
│12│92年│臺北縣│甲○○○│乙○○受李錦炎委託代方麗玲向│刑法第305 條│
│  │9月 │永和市│        │黃國智、王玲夫妻催討債務，  │恐嚇罪、    │
│  │3日 │雙和街│        │竟自左址大門外潑灑糞便入電梯│第304條第1項│
│  │凌晨│16巷10│        │間、樓梯，以加害財產之事，恐│以脅迫妨害人│
│  │4時 │號、12│        │嚇甲○○○，使甲○○○心生畏│行使權利罪。│
│  │許  │號1樓 │        │懼，致生危害於安全，且以此脅│            │
│  │    │      │        │迫方法，使甲○○○無法行走，│            │
│  │    │      │        │妨害甲○○○行使權利。      │            │
│  │    │      │        │                            │            │
├─┼──┼───┼────┼──────────────┼──────┤
│13│92年│臺北市│己○○  │乙○○以「永旭公司」名義受受│刑法第310條 │
│  │9月 │士林區│        │「金河蔘藥行」負責人李永照委│第2項加重誹 │
│  │3日 │延平北│        │任催討債務，竟駕駛車牌號碼  │謗罪、      │
│  │凌晨│路六段│        │G6-2951號自用小客車，搭載   │第305條恐嚇 │
│  │4時 │116巷 │        │夥同姚人愷、詹凱安，侵入左址│罪、        │
│  │26分│15 弄5│        │住宅一部分之樓梯間（侵入住宅│第304 條第1 │
│  │許  │號3樓 │        │部份未據告訴）後，在樓梯間牆│項以脅迫    │
│  │    │      │        │壁上書寫：「5號3樓掩護張照蓉│妨害人行使權│
│  │    │      │        │欠錢不還」，足以毀損己○○之│利罪。      │
│  │    │      │        │名譽，並在樓梯上潑灑糞便，以│            │
│  │    │      │        │加害財產之事，恐嚇己○○，使│            │
│  │    │      │        │己○○心生畏懼，致生危害於安│            │
│  │    │      │        │全，且以此脅迫方法，使己○○│            │
│  │    │      │        │無法行走，妨害己○○行使權利│            │
│  │    │      │        │。                          │            │
├─┼──┼───┼────┼──────────────┼──────┤
│14│92年│臺北市│丁○○  │乙○○為催討汪順良、陳麗琴夫│刑法第305 條│
│  │9月 │內湖區│        │妻所欠債務，竟在左址大門處潑│恐嚇罪、    │
│  │3日 │江南街│        │灑糞便，並在大門口牆壁上以噴│第304條第1項│
│  │凌晨│71巷40│        │漆書寫「欠錢不還，對不起良心│以脅迫妨害人│
│  │    │弄7號 │        │」等文字，以加害財產之事，恐│行使權利罪。│
│  │    │      │        │嚇丁○○，使丁○○心生畏懼，│            │
│  │    │      │        │致生危害於安全，且以此脅迫方│            │
│  │    │      │        │法，使丁○○無法行走，妨害汪│            │
│  │    │      │        │順興行使權利。              │            │
│  │    │      │        │                            │            │
├─┼──┼───┼────┼──────────────┼──────┤
│15│92年│臺北市│己○○  │乙○○撥打電話向己○○恐嚇稱│刑法第305條 │
│  │9月 │士林區│        │：伊有二百多名員工，己○○如│恐嚇罪。    │
│  │4日 │延平北│        │採法律途徑，將每日派一名員工│            │
│  │凌晨│路六段│        │輪流騷擾己○○等語，以加害生│            │
│  │1時 │116巷 │        │命、身體、自由之事，恐嚇張莉│            │
│  │許  │15 弄5│        │甯，使己○○心生畏懼，致生危│            │
│  │    │號3樓 │        │害於安全。                  │            │
│  │    │      │        │                            │            │
├─┼──┼───┼────┼──────────────┼──────┤
│16│92年│臺北市│丙○○、│乙○○為催討汪順良、陳麗琴夫│刑法第305 條│
│  │9月 │萬華區│戊○○○│妻所欠債務，竟在左址一樓看板│恐嚇罪、    │
│  │18日│貴陽街│        │處、電梯內張貼海報，上載：「│第304條第1項│
│  │凌晨│2段102│        │給102號7樓住戶：不要裝副道貌│以脅迫妨害人│
│  │2時 │號    │        │岸然！欠錢不還，終究對不起良│行使權利罪。│
│  │59分│      │        │心，倒會法律無法治你，但有天│            │
│  │許  │      │        │理，左鄰右舍，如果你熟識他們│            │
│  │    │      │        │，拜託！勸勸他們，我們感激不│            │
│  │    │      │        │盡！當你大口吃肉，大口喝酒時│            │
│  │    │      │        │，想一想妳花的是我們的『血汗│            │
│  │    │      │        │錢』。」，足以毀損丙○○、汪│            │
│  │    │      │        │蔡貴枝之名譽，並在左址大樓一│            │
│  │    │      │        │樓、電梯間潑灑糞便，以加害財│            │
│  │    │      │        │產之事，恐嚇丙○○、戊○○○│            │
│  │    │      │        │，使丙○○、戊○○○心生畏懼│            │
│  │    │      │        │，致生危害於安全，且以此脅迫│            │
│  │    │      │        │方法，使丙○○、戊○○○無法│            │
│  │    │      │        │行走，妨害丙○○、戊○○○行│            │
│  │    │      │        │使權利。                    │            │
│  │    │      │        │                            │            │
├─┼──┼───┼────┼──────────────┼──────┤
│17│92年│臺北市│庚○○  │乙○○為催討汪順良、陳麗琴夫│刑法第305 條│
│  │9月 │中山區│        │妻所欠債務，以三秒膠灌入損壞│恐嚇罪、    │
│  │18日│新生北│        │左址大門鑰匙孔（未據告訴），│第304條第1項│
│  │晚上│路2段 │        │並張貼海報，上載：「3樓之29 │以脅迫妨害人│
│  │9時 │66號3 │        │陳麗琴：你害阿公被弄爸爸被弄│行使權利罪。│
│  │許（│樓之29│        │、我弄你！剛剛好而已、汪大屌│            │
│  │發現│      │        │、0000000000、00000000、貴陽│            │
│  │）  │      │        │街2段102號7樓『有本事針對我 │            │
│  │    │      │        │來』」，以加害身體之事，恐嚇│            │
│  │    │      │        │陳麗琴之姊庚○○，使庚○○心│            │
│  │    │      │        │生畏懼，致生危害於安全，且以│            │
│  │    │      │        │此脅迫方法，使庚○○無法使用│            │
│  │    │      │        │，妨害庚○○行使權利。      │            │
│  │    │      │        │                            │            │
├─┼──┼───┼────┼──────────────┼──────┤
│18│92年│臺北市│己○○  │乙○○以「永旭公司」名義受受│刑法第305條 │
│  │9月 │士林區│        │「金河蔘藥行」負責人李永照委│恐嚇罪、    │
│  │20日│延平北│        │任催討債務，竟駕駛車牌號碼  │第304 條第1 │
│  │凌晨│路六段│        │G6-2951號自用小客車，搭載夥 │項以脅迫妨害│
│  │2時 │116巷 │        │同姚人愷、詹尉弘至左址及附近│人行使權利罪│
│  │13分│15 弄5│        │散發海報，上載：「給5號3樓住│。          │
│  │許  │號3樓 │        │戶，不要裝作一副道貌岸然！欠│            │
│  │    │      │        │錢不還，終究對不起良心。」，│            │
│  │    │      │        │足以毀損己○○之名譽【未據告│            │
│  │    │      │        │訴】，並侵入左址住宅一部分之│            │
│  │    │      │        │樓梯間（侵入住宅部份未據告訴│            │
│  │    │      │        │）後，在樓梯間潑灑糞便，以加│            │
│  │    │      │        │害財產之事，恐嚇己○○，使張│            │
│  │    │      │        │莉甯心生畏懼，致生危害於安全│            │
│  │    │      │        │，且以此脅迫方法，使己○○無│            │
│  │    │      │        │法行走，妨害己○○行使權利。│            │
│  │    │      │        │                            │            │
├─┼──┼───┼────┼──────────────┼──────┤
│19│92年│臺北市│庚○○  │乙○○為催討汪順良、陳麗琴夫│刑法第305 條│
│  │9月 │中山區│        │妻所欠債務，，上載：「3 樓之│恐嚇罪、    │
│  │20日│新生北│        │29陳麗琴：欠錢不還，終究對不│第304條第1項│
│  │凌晨│路2段 │        │起良心，倒會法律無法治你，但│以脅迫妨害人│
│  │2時 │66號3 │        │有天理，左鄰右舍，如果你熟識│行使權利罪。│
│  │59分│樓之29│        │他們，拜託！勸勸他們，我們感│            │
│  │許  │      │        │激不盡！當你大口吃肉，大口喝│            │
│  │    │      │        │酒時，想一想妳花的是我們的『│            │
│  │    │      │        │血汗錢』，汪大屌」，並潑灑糞│            │
│  │    │      │        │便，以加害財產之事，恐嚇陳麗│            │
│  │    │      │        │琴之姊庚○○，使庚○○心生畏│            │
│  │    │      │        │懼，致生危害於安全，且以此脅│            │
│  │    │      │        │迫方法，使庚○○無法行走，妨│            │
│  │    │      │        │害庚○○行使權利。          │            │
│  │    │      │        │                            │            │
├─┼──┼───┼────┼──────────────┼──────┤
│20│92年│臺北縣│甲○○○│乙○○受李錦炎委託代方麗玲向│刑法第305條 │
│  │9月 │永和市│        │黃國智、王玲夫妻催討債務，  │恐嚇罪、    │
│  │25日│雙和街│        │竟以三秒膠灌入損壞左址大門鑰│第354 條毀損│
│  │凌晨│16巷10│        │匙孔，以加害財產之事，恐嚇王│罪、        │
│  │3時 │號、12│        │劉穗華，使甲○○○心生畏懼，│第304條第1項│
│  │至4 │號1樓 │        │致生危害於安全，且以此脅迫方│以脅迫妨害人│
│  │時許│大門  │        │法，使甲○○○無法使用，妨害│行使權利罪。│
│  │    │      │        │甲○○○行使權利。          │            │
│  │    │      │        │                            │            │
├─┼──┼───┼────┼──────────────┼──────┤
│21│92年│臺北縣│甲○○○│乙○○受李錦炎委託代方麗玲向│刑法第305 條│
│  │9月 │中和市│        │黃國智、王玲夫妻催討債務，竟│恐嚇罪、    │
│  │25日│中和路│        │夥同詹尉弘與另一名真實姓名年│第304條第1項│
│  │凌晨│262巷 │        │籍不詳綽號「阿祥」之成年男子│以脅迫妨害人│
│  │3時 │34號1 │        │，以三秒膠灌入損壞左址大門鑰│行使權利罪。│
│  │40分│      │        │匙孔（毀損部分未據管理使用者│            │
│  │許  │      │        │王繼光提出告訴），以加害財產│            │
│  │    │      │        │之事，恐嚇甲○○○，使王劉穗│            │
│  │    │      │        │華心生畏懼，致生危害於安全，│            │
│  │    │      │        │且以此脅迫方法，使王繼光無法│            │
│  │    │      │        │使用，妨害王繼光行使權利。  │            │
│  │    │      │        │                            │            │
├─┼──┼───┼────┼──────────────┼──────┤
│22│92年│臺北縣│壬○○  │乙○○受李錦炎委託代方麗玲向│刑法第305條 │
│  │9月 │中和市│        │黃國智、王玲夫妻催討債務，竟│恐嚇罪、    │
│  │25日│南工路│        │夥同詹尉弘與另一名真實姓名年│第354 條毀損│
│  │凌晨│76號二│        │籍不詳綽號「阿祥」之成年男子│罪、        │
│  │3時 │樓    │        │，以三秒膠灌入損壞左址大門鑰│第304條第1項│
│  │至4 │      │        │匙孔，並在牆壁上書寫「王玲欠│以脅迫妨害人│
│  │時許│      │        │錢不還」等文字，以加害財產之│行使權利罪。│
│  │    │      │        │事，恐嚇壬○○，使壬○○心生│            │
│  │    │      │        │畏懼，致生危害於安全，且以此│            │
│  │    │      │        │脅迫方法，使壬○○無法使用，│            │
│  │    │      │        │妨害壬○○行使權利。        │            │
│  │    │      │        │                            │            │
├─┼──┼───┼────┼──────────────┼──────┤
│23│92年│臺北市│庚○○  │乙○○為催討汪順良、陳麗琴夫│刑法第305 條│
│  │10月│中山區│        │妻所欠債務，竟在左址2、3樓樓│恐嚇罪。    │
│  │6日 │新生北│        │梯間放置一包糞便，以加害財產│            │
│  │凌晨│路2段 │        │之事，恐嚇庚○○，使庚○○心│            │
│  │    │66號3 │        │生畏懼，致生危害於安全。    │            │
│  │    │樓之29│        │                            │            │
│  │    │      │        │                            │            │
├─┼──┼───┼────┼──────────────┼──────┤
│24│92年│臺北市│丙○○、│乙○○為催討汪順良、陳麗琴夫│刑法第305 條│
│  │10月│萬華區│戊○○○│妻所欠債務，竟以三秒膠灌入損│恐嚇罪、    │
│  │6日 │貴陽街│        │壞左址大樓大門、電梯電板鎖，│第304條第1項│
│  │凌晨│2段102│        │以加害財產之事，恐嚇丙○○、│以脅迫妨害人│
│  │    │號    │        │戊○○○，使丙○○、戊○○○│行使權利罪。│
│  │    │      │        │心生畏懼，致生危害於安全，且│            │
│  │    │      │        │以此脅迫方法，使丙○○、汪蔡│            │
│  │    │      │        │貴枝無法使用，妨害丙○○、汪│            │
│  │    │      │        │蔡貴枝行使權利。            │            │
│  │    │      │        │                            │            │
├─┼──┼───┼────┼──────────────┼──────┤
│25│91年│臺北市│辛○○  │乙○○以「永旭債務處理有限公│刑法第306條 │
│  │12月│內湖區│        │司」名義受林英章委任向辛○○│第1項無故侵 │
│  │23日│內湖路│        │催討債務，竟夥同該「永旭公司│入建築物罪、│
│  │上午│二段  │        │」職員余金龍、李義展、涂鑄鍵│第305條恐嚇 │
│  │10時│263巷 │        │、詹士榮等人，進入左址代書事│罪、第304條 │
│  │許  │18號  │        │務所經辛○○趕出後，仍在該所│第1項脅迫妨 │
│  │    │金凌代│        │門前撒冥紙，並辛○○恐嚇稱：│害人行使權利│
│  │    │書事務│        │「欠錢還錢，遇到鬼還不知死活│罪。        │
│  │    │所    │        │」等語，嗣再無故侵入該事務所│            │
│  │    │      │        │內撒冥紙，以加害生命、身體之│            │
│  │    │      │        │事，恐嚇辛○○，使辛○○心生│            │
│  │    │      │        │畏懼，致生危害於安全，且以此│            │
│  │    │      │        │脅迫方法，使辛○○所經營之代│            │
│  │    │      │        │書事務所無法正常經營，妨害蔡│            │
│  │    │      │        │金凌行使權利。              │            │
│  │    │      │        │                            │            │
│  │    │      │        │                            │            │
└─┴──┴───┴────┴──────────────┴──────┘
